臺灣臺北地方法院民事判決
111年度簡上字第38號
上  訴  人  良京實業股份有限公司

法定代理人  平川秀一郎

訴訟代理人  王維新
被 上訴 人  黃毓津（即黃建達之繼承人）

            黃毓琇（即黃建達之繼承人）

            黃文政（即黃建達之繼承人）

共      同
訴訟代理人  黃鈴蘭
上列當事人間給付簽帳卡消費款事件，上訴人對於民國110年10
月26日本院臺北簡易庭110年度北簡字第6252號第一審簡易判決
提起上訴，本院於民國111年3月18日言詞辯論終結，判決如下：
    主  文
上訴駁回。
第二審訴訟費用由上訴人負擔。
    事實及理由
一、上訴人主張：訴外人黃建達於民國86年間向訴外人慶豐商業
    銀行股份有限公司（下稱慶豐銀行）申請信用卡使用（下稱
    系爭信用卡），詎黃建達未依約繳款，積欠消費簽帳款本金
    新臺幣（下同）12萬4716元、利息1萬382元、逾期手續費60
    00元，共計14萬1098元，及本金自95年9月8日起之利息未付
    （下稱系爭債權），經慶豐銀行於95年10月31日將系爭債權
    讓與訴外人慶銀資產管理股份有限公司（下稱慶銀公司），
    再經慶銀公司於98年3月31日將系爭債權讓與伊。嗣黃建達
    於96年5月10日死亡，被上訴人為黃建達之繼承人，且未辦
    理拋棄或限定繼承，被上訴人應負連帶清償責任，爰依信用
    卡使用契約、債權讓與及繼承之法律關係請求被上訴人連帶
    給付14萬1098元及其利息等語（原審判決上訴人敗訴，上訴
    人不服提起上訴），聲明：㈠原判決廢棄。㈡被上訴人應連帶
    給付上訴人14萬1098元，及其中12萬4716元自95年9月8日起
    至104年8月31日止，按週年利率19.71%計算之利息，及自10
    4年9月1日起至清償日止，按週年利率15%計算之利息。
二、被上訴人則以：黃建達未曾向慶豐銀行申請系爭信用卡使用
    ，亦未於系爭信用卡申請書上簽名、於申請書上所載之台灣
    弼奧股份有限公司任職，亦未曾收受系爭信用卡及信用卡帳
    單，且未持系爭信用卡簽帳消費，上訴人請求伊給付信用卡
    簽帳消費款，自屬無據。又黃建達於86年間自高雄搬至新竹
    與被上訴人黃文政同住，87年間居住於新竹安養院，早已退
    休、年紀超過70歲又行動不良，信用卡申請資料、帳單地址
    均為附卡申請人即訴外人黃文裕之資料及身分證影本，並無
    黃建達之財力或工作證明，黃建達亦從未授權黃文裕為其附
    卡持卡人，慶豐銀行竟核准消費額度高達24萬元，應係慶豐
    銀行核卡過程有瑕疵等語置辯，並聲明：上訴駁回。
三、經查，黃建達於96年5月10日死亡，其繼承人為被上訴人黃
    毓津、黃毓琇、黃文政，均未拋棄繼承或限定繼承等情，有
    黃建達除戶謄本、繼承系統、全體繼承人現戶謄本、臺灣新
    竹地方法院100年11月11日新院千民慎100年度慎字第24953
    號函在卷可稽（見原審卷第21-39頁、第57頁），堪信為真
    。
四、上訴人主張黃建達向慶豐銀行申請系爭信用卡，積欠系爭信
    用卡款14萬1098元及利息（即系爭債權），上訴人已受讓系
    爭債權，而被上訴人為黃建達之繼承人，均未拋棄繼承，依
    信用卡契約、債權讓與及繼承之法律關係請求被上訴人連帶
    給付並加計利息，為被上訴人所否認，並以前揭情詞置辯。
    經查：
（一）按當事人主張有利於己之事實者，就其事實有舉證之責任
      ，為民事訴訟法第277條所明定，是以民事訴訟如係由原
      告主張權利者，應先由原告負舉證之責，若原告先不能舉
      證，以證實自己主張之事實為真實，則被告就其抗辯事實
      即令不能舉證，或其所舉證據尚有疵累，亦應駁回原告之
      請求（最高法院17年度上字第917號裁判要旨參照）。
　　　次按私文書應由舉證人證其真正，民事訴訟法第357條本
      文亦有明定。而文書之證據力，有形式上證據力與實質上
      證據力之分。前者係指真正之文書即文書係由名義人作成
      而言；後者則為文書所載內容，有證明應證事實之價值，
      足供法院作為判斷而言。必先具備形式上證據力之文書，
      始有證據價值可言。文書之實質上之證據力，固由法院根
      據經驗法則，依自由心證判斷之。但形式上之證據力，其
      為私文書者，則應依民事訴訟法第357條規定決定之，即
      私文書之真正，如他造當事人有爭執者，則應由舉證人證
      其真正（最高法院91年度台上字第1645號民事判決意旨參
      照）。
（二）上訴人主張黃建達先於74年間邀同連帶保證人即附卡持卡
      人黃文裕向國泰信託投資股份有限公司申請信用卡使用，
      嗣於86年8月再間向慶豐銀行申請轉換金卡信用卡（即系
      爭信用卡）使用，雖據其提出慶豐銀行榮譽會員轉換金卡
      同意書、國泰信託聯合簽帳卡申請書為證（見原審卷第9-
      10頁、本院卷第21-22頁），然被上訴人否認前揭信用卡
      申請書申請人欄上「黃建達」簽名之真正，依前揭說明，
      即應由上訴人就前揭信用卡申請書之簽名係黃建達所為乙
      節，負舉證之責。上訴人雖主張系爭信用卡經附卡持有人
      黃文裕消費及繳納部分欠款，並提出慶豐銀行消費明細查
      詢、交易明細查詢、信用卡會員繳款明細表、黃文裕臺灣
      中小企業銀行帳戶存款往來交易明細為證（見原審卷第71
      -74頁、第147-203頁，本院卷第23頁），然前揭證據至多
      僅能證明系爭信用卡附卡持卡人黃文裕有使用系爭信用卡
      、慶豐銀行核撥消費款之事實，並不足證證明黃建達於前
      揭信用卡申請書簽名、慶豐銀行與黃建達間有成立信用卡
      契約關係之合意。此外，上訴人復未提出其他證據證明其
      所主張黃建達在系爭信用卡申請書上簽名、黃建達與慶豐
      銀行間有信用卡契約關係之合意為真，其前開主張，自無
      足踩。
五、據此，上訴人主張黃建達申請系爭信用卡使用，黃建達與慶
    豐銀行間成立信用卡契約，並非可採，則慶豐銀行自無從依
    信用卡契約對黃建達取得系爭債權，更無從再將系爭債權輾
    轉轉讓予上訴人，從而，上訴人本於信用卡契約、債權讓與
    及繼承之法律關係，請求被上訴人連帶給付14萬1098元，及
    其中12萬4716元自95年9月8日起至104年8月31日止，按週年
    利率19.71%計算之利息，及自104年9月1日起至清償日止，
    按週年利率15%計算之利息，為無理由。原審為上訴人敗訴
    之判決，核無違誤，上訴人提起本件上訴指摘原判決上開部
    分不當，求予廢棄改判，為無理由，應予駁回。　　　
六、本件事證已臻明確，兩造其餘攻擊防禦方法及所提證據，經
    核均與本件判決結果無影響，爰不一一論述，附此敘明。
七、據上論結，本件上訴為無理由，爰判決如主文。
中　　華　　民　　國　　111 　年　　3 　　月　　31　　日
                  民事第五庭  審判長法  官  匡  偉
                                    法  官  張詠惠
                                    法  官  陳乃翊
以上正本係照原本作成。
本判決不得上訴。
中　　華　　民　　國　　111 　年　　3 　　月　　31　　日
                                    書記官  詹雅筠